ACORDAO-COMPLETO-2585531

ACÓRDÃO DE RELAÇÃO

ACÓRDÃO DE RELAÇÃO 3243/2023 ATA 11/2023 - PRIMEIRA CÂMARA

Acórdão 3243/2023-TCU-Primeira Câmara
Trata-se de tomada de contas especial instaurada pelo Ministério do Turismo, em desfavor de Sociedade Orquestra Filarmônica do Rio de Janeiro e de Florentino Pereira Dias, devido à não comprovação da regular aplicação dos recursos repassados pela União realizadas por meio do Convênio Siafi 700226 (peça 8) firmado entre aquele órgão e a mencionada entidade, e que tinha por objeto o instrumento descrito como "Concerto 30 anos pela cultura e pela paz (Data: 16 de novembro de 2008 às 20 horas) ".
Considerando que a Resolução TCU 344/2022 regulamenta a prescrição para o exercício das pretensões punitiva e de ressarcimento no âmbito do Tribunal de Contas da União.
Considerando que, nos termos dos arts. 2º e 4º do mencionado normativo, a unidade técnica concluiu que houve o transcurso do prazo de 5 (cinco) anos entre a data de emissão da Nota Técnica de Reanálise nº 99/2011 (peça 51) , de 2011, que reanalisou a prestação de contas quanto à execução física [na referida nota técnica não consta o dia ou o mês de sua emissão] e a data do Parecer Financeiro nº 743/2018 (peça 52) , de 6/7/2018, que reanalisou a prestação de contas quanto à execução financeira, tendo ocorrido, assim, a prescrição da pretensão sancionatória e ressarcitória.
Considerando, ainda, que a unidade técnica concluiu, com base nos mesmos eventos interruptivos, pela ocorrência de prescrição intercorrente, nos termos previstos no art. 8º da supracitada resolução e no Acórdão 534/2023-TCU-Plenario. 
Considerando que, em manifestações uniformes, a Unidade de Auditoria Especializada em Tomada de Contas Especial (AudTCE) e o Ministério Público junto ao Tribunal de Contas da União (MP/TCU) propõem arquivar os autos, divergindo, apenas, no tocante aos fundamentos, vez que este entende tratar-se dos arts. 8º e 11 da Resolução TCU 344/2022 c/c art. 487, II, da Lei 13.105/2015 (Código de Processo Civil) , enquanto aquela pugna pela aplicação dos 1º e 11 da mencionada resolução c/c arts. 1º da Lei 9.873/99 e 169, III, do RI/TCU.
Os ministros do Tribunal de Contas da União, reunidos em sessão de 1ª Câmara, ACORDAM, com fundamento nos arts. 143, V, "a", e 169, III, do RI/TCU; 487, II, da Lei 13.105/2015 (Código de Processo Civil) e 2º, 8º e 11 da Resolução TCU 344/2022 c/c art. 1º da Lei 9.873/1999, em arquivar o processo e dar ciência desta deliberação ao Ministério do Turismo e aos responsáveis.
1. Processo TC-Processo 020.034/2021-0 (TOMADA DE CONTAS ESPECIAL) 
	1.1. Responsáveis: Florentino Pereira Dias (XXX.046.437-XX) ; Sociedade Orquestra Filarmonica do Rio de Janeiro (29.529.062/0001-77) .
	1.2. Órgão/Entidade: Ministério do Turismo.
	1.3. Relator: Ministro Jhonatan de Jesus.
	1.4. Representante do Ministério Público: Procurador Júlio Marcelo de Oliveira.
	1.5. Unidade Técnica: Unidade de Auditoria Especializada em Tomada de Contas Especial (AudTCE) .
	1.6. Representação legal: Regina Helena da Cruz Secco Macedo, representando Florentino Pereira Dias; Gibran Moysés Filho (65026/OAB-RJ) , Marco Antônio Noel Gallicchio (80701/OAB-RJ) e outros, representando Sociedade Orquestra Filarmônica do Rio de Janeiro. 
	1.7. Determinações/Recomendações/Orientações: não há.

Primeira Câmara

Ministério do Turismo.

Florentino Pereira Dias (XXX.046.437-XX); Sociedade Orquestra Filarmonica do Rio de Janeiro (29.529.062/0001-77).

JHONATAN DE JESUS

Regina Helena da Cruz Secco Macedo, representando Florentino Pereira Dias; Gibran Moysés Filho (65026/OAB-RJ), Marco Antônio Noel Gallicchio (80701/OAB-RJ) e outros, representando Sociedade Orquestra Filarmônica do Rio de Janeiro.

Procurador Júlio Marcelo de Oliveira.

TOMADA DE CONTAS ESPECIAL (TCE)

Unidade de Auditoria Especializada em Tomada de Contas Especial (AudTCE).